臺灣臺東地方法院刑事判決
111年度交易字第15號
公  訴  人  臺灣臺東地方檢察署檢察官
被      告  詹信程


選任辯護人  葉仲原律師(法律扶助)          
上列被告因過失傷害案件，經檢察官提起公訴（111年度偵緝字
第17號），於本院準備程序進行中，被告就被訴事實為有罪之陳
述且與檢察官達成合意，經檢察官聲請改依協商程序而為判決，
本院裁定改行協商程序，並判決如下：
    主  文
詹信程犯過失傷害罪，處有期徒刑參月，如易科罰金，以新臺幣
壹仟元折算壹日。緩刑伍年，並應依附表所示之內容為給付。
    事實及理由
一、本件犯罪事實及證據，均引用如附件檢察官起訴書之記載，
    並增列證據：被告詹信程於本院民國111年3月9日、同年4月
    19日協商程序中所為之自白（見本院卷第55、103頁）。
二、本件經檢察官與被告於審判外達成協商之合意且被告已認罪
    ，其等協商合意內容為：被告就起訴書所載犯罪事實，願受
    有期徒刑3月之宣告，如易科罰金，以新臺幣（下同）1,000
    元折算壹日。緩刑5年，被告應給付被害人黃鈞鼎34萬元，
    給付方式為自民國111年5月起，按月於每月28日前給付3,00
    0元，至全部給付完畢為止。如有一期未履行，視為全部到
    期。上開款項由被告匯入合作金庫銀行東台東分行帳號0000
    000000000號帳戶（戶名：黃鈞鼎）(本院卷第102、103頁)
    。
三、經查，上開協商合意並無刑事訴訟法第455條之4第1項所列
    情形之一，檢察官聲請改依協商程序而為判決，本院爰裁定
    改行協商程序，並不經言詞辯論，於協商合意範圍內為判決
    。
四、附記事項：
　　倘被告於緩刑期間內違反主文所示緩刑條件，情節重大，足
    認原緩刑宣告難收其預期效果，而有執行刑罰之必要時，法
    院得依刑法第75條之1第1項第4款規定撤銷其緩刑。
五、依刑事訴訟法第455條之2第1項第1款、第3款、第455條之4
    第2項、第3項、第455條之8、第454條第2項，刑法第284條
    前段、第62條前段、第41條第1項本文、第74條第1項第1款
    、第2項第3款，刑法施行法第1條之1第1項，判決如主文。
六、協商判決除有刑事訴訟法第455條之4第1項第1款於程序終結
    前，被告撤銷協商合意或檢察官撤回協商聲請者；第2款被
    告協商之意思非出於自由意志者；第4款被告所犯之罪非第4
    55條之2第1項所定得以協商判決者；第6款被告有其他較重
    之裁判上一罪之犯罪事實者；第7款法院認應諭知免刑或免
    訴、不受理者情形之一，或違反同條第2項「法院應於協商
    合意範圍內為判決；法院為協商判決所科之刑，以宣告緩刑
    、2年以下有期徒刑、拘役或罰金為限」之規定者外，不得
    上訴。
七、如有前項得上訴之情形，得自判決送達之日起20日內，向本
    院提出上訴書狀，上訴於第二審法院。
八、本案經檢察官林永提起公訴，檢察官林靖蓉到庭執行職務。
中    華    民    國    111   年     4    月    22    日
                  刑事第三庭法  官  陳昱維
以上正本證明與原本無異。
                            書記官  戴嘉宏
中　　華　　民　　國　　111 　年　　4 　　月　　22　　日
附錄本案論罪科刑法條：
中華民國刑法第284條
因過失傷害人者，處1年以下有期徒刑、拘役或10萬元以下罰金
；致重傷者，處3年以下有期徒刑、拘役或30萬元以下罰金。
附表
給付對象 金額 給付方式 黃鈞鼎 新臺幣參拾肆萬元 自民國一一一年五月起，按月於每月二十八日前給付新臺幣參仟元，至全部給付完畢為止(最末一期給付金額為新臺幣壹仟元)。如有一期未履行，視為全部到期。上開款項由被告匯入合作金庫銀行東台東分行帳號0000000000000號帳戶（戶名：黃鈞鼎）。 
附件
臺灣臺東地方檢察署檢察官起訴書
                                     111年度偵緝字第17號
　　被　　　告　詹信程　男　69歲（民國00年0月00日生）
　　　　　　　　　　　　住臺東縣○○市○○路0段00巷00號
                        居臺東縣○○市○○路0段00巷00弄0
　　　　　　　　　　　　  0號
　　　　　　　　　　　　國民身分證統一編號：Z000000000號
上列被告因過失傷害案件，業經偵查終結，認應提起公訴，茲將
犯罪事實及證據並所犯法條分敘如下：
　　　 犯罪事實
一、詹信程於民國109年10月5日19時34分許，騎乘車牌號碼000-
    000號普通重型機車，沿臺東縣臺東市正氣路由西往東行駛
    ，至該路段與傳廣路交岔路口，原應注意遵守燈光號誌，面
    對圓形紅燈表示禁止通行，不得超越停止線或進入路口，而
    當時天氣晴朗無雨、夜間有照明、視距良好、無障礙物，能
    見度佳，並無不能注意之能事，竟疏未注意及此而貿然闖越
    紅燈，適有黃鈞鼎騎乘車牌號碼000-000號普通重型機車沿
    傳廣路由北往南方向駛至上開交岔路口，因避煞不及，黃鈞
    鼎失去平衡而人車倒地，並受有右側尺骨鷹嘴突與尺骨幹粉
    碎性骨折等傷害。詹信程肇事後，於員警到場處理，尚未發
    覺犯罪時，當場向員警承認係肇事人，並自願接受裁判。
二、案經黃鈞鼎訴由臺東縣警察局臺東分局報告偵辦。
　　　　證據並所犯法條
一、上揭犯罪事實，業據被告詹信程於偵查中坦承不諱，核與證
    人即告訴人黃鈞鼎於警詢時及偵查中之證述大致相符，且有
    道路交通事故調查報告表㈠㈡、道路交通事故現場圖、現場及
    車損照片、監視錄影光碟、交通部公路總局臺北區監理所花
    東區車輛行車事故鑑定會鑑定意見書、衛生福利部臺東醫院
    診斷證明書、國立臺灣大學醫學院附設醫院診斷證明書等件
    在卷可佐，足認被告之自白與事實相符，被告犯嫌，應堪認
    定。
二、核被告所為，係犯刑法第284條前段之過失傷害罪嫌。另被
    告於員警到場處理時，於尚未發覺犯罪前，當場向員警坦承
    肇事，有臺東縣警察局臺東分局交通分隊道路交通事故肇事
    人自首情形紀錄表1紙存卷可參，因認合於自首之要件，得
    依刑法第62條前段規定減輕其刑。
三、依刑事訴訟法第251條第1項提起公訴。
　　此　　致
臺灣臺東地方法院
中　　華　　民　　國　 111　　年　　1 　　月　　6 　　日
                              檢 察 官    林      永
本件正本證明與原本無異
中　　華　　民　　國　 111　　年　　1 　　月　　20　　日
                              書 記 官    蔡  明  珊